最高法院刑事判決　　　　　　　　　　　　　　　九十一年度台上字第一四七三號
　　上　訴　人　甲○○
右上訴人因偽造文書案件，不服台灣高等法院台中分院中華民國九十年十二月十二日
第二審更審判決（九十年度上更(一)字第一二六號，起訴案號：台灣台中地方法院檢察
署八十五年度偵字第八九二三、一０七二七號），提起上訴，本院判決如左：
    主  文
上訴駁回。
    理  由
按刑事訴訟法第三百七十七條規定，上訴於第三審法院，非以判決違背法令為理由，
不得為之。是提起第三審上訴，應以原判決違背法令為理由，係屬法定要件。如果上
訴理由狀並未依據卷內訴訟資料，具體指摘原判決不適用何種法則或如何適用不當，
或所指摘原判決違法情事，顯與法律規定得為第三審上訴理由之違法情形，不相適合
時，均應認其上訴為違背法律上之程式，予以駁回。本件原判決撤銷第一審關於上訴
人甲○○部分之判決，改判仍論處上訴人行使偽造私文書，足以生損害於他人（累犯
）罪刑。已敘明上訴人意圖為自己不法之所有，自任會首招集互助會，會期自民國八
十三年六月二十五日起至八十五年一月二十五日止，每會新台幣（下同）五萬元，連
同會首共二十會，上訴人並冒用林秋梅（已改名為林秋柔）名義參加一會。旋於八十
三年七月十五日第一次標會時，偽造「林秋梅」署押及金額八千五百元之標單，持以
參加競標而得標，使會員張錦鄉等人陷於錯誤，分別交付同日到期之支票會款，共詐
得七十四萬七千元，迨八十四年四月即宣告停標，足以生損害於林秋梅及其他活會會
員等情。係依憑告訴人張錦鄉之供述，證人林進興、林秋梅等人所為不利於上訴人之
證言，並綜合互助會單、錄音帶及其譯文等全部卷證資料，為其所憑之證據及認定之
理由。復以上訴人否認犯罪所持之辯解為不足採，於理由內說明及指駁綦詳。所為論
敘，俱有卷存證據資料可資覆按，從形式上觀察，並無違背法令之情形存在。上訴意
旨，對於原判決依憑證據所為事實之認定，究竟如何違背法令，未引用卷內資料具體
指摘，僅漫稱原判決單憑張錦鄉之告訴為唯一之證據，而未調查其他證據云云，純屬
空泛之言，自難據以辨認原判決已具備違背法令之形式。再，證人林秋梅於第一審法
院及原審另稱伊確有參加上訴人招集之互助會，並因購屋急需現款，由上訴人持支票
向他人調現等各語，與事實不符，乃迴護上訴人所為附和之詞；證人湯谷成、黃正義
證稱上訴人曾遭人強押逼債等語，亦不足為其有利之證明，因予摒棄不採，原判決已
詳加斟酌，論列明白（見原判決第三面第十八行至第五面第十二行），殊無上訴意旨
所指判決不載理由或採證違反經驗法則之違誤情形。至林秋梅所提之房屋買賣契約書
、電話費收據及鄧炤男之銀行帳卡是否真正，如受斟酌，仍無從動搖原判決合法確認
之事實，原判決雖未逐一說明不予採納之理由，僅訴訟程序稍嫌簡略，既顯然於判決
無影響，依刑事訴訟法第三百八十條規定，不得執為第三審上訴之合法理由。上訴意
旨其餘所稱林秋梅確委託上訴人標取會款，嗣上訴人因支票退票，恐林秋梅遭強押逼
債，遂佯稱林秋梅未參加互助會；倘上訴人冒名標會，何以在互助會單上書寫林秋梅
之電話號碼及「甲○○代」字樣等各節，徒以陳詞辯解，對於原審採證認事職權之適
法行使，及判決內已明白論斷之事項，或無關犯罪構成事實之枝節問題，砌詞指摘，
並為單純事實上之爭執，與法律規定得為第三審上訴理由之違法情形，不相適合，其
上訴違背法律上之程式，應予駁回。
據上論結，應依刑事訴訟法第三百九十五條前段，判決如主文。
中      華      民      國    九十一    年      三      月    二十一    日
                              最高法院刑事第四庭
                                  審判長法官  紀  俊  乾
                                        法官  黃  正  興
                                        法官  劉  介  民
                                        法官  陳  東  誥
                                        法官  張  春  福
      右正本證明與原本無異
                                              書  記  官
中      華      民      國    九十一    年      三      月    二十五    日
